Minutes et répertoires du notaire Guy NYNAN, 9 décembre 1560 - 13 avril 1584 (étude XXIII)
Archives nationales
- Minutes de Guy NYNAN, 9 décembre 1560 - 13 avril 1584; MC/ET/XXIII/166 - MC/ET/XXIII/205
  - Minutes (inventaires). 1570 - 1582, MC/ET/XXIII/205
    - Inventaire après décès de Jean Delassus, marchand tapissier à Paris, à la requête de Thierrye Dye (DYES), sa veuve, tant en son nom que comme tutrice de leurs enfants mineurs. Et en la présence de Nicolas Roullart, marchand drapier à Paris, subrogé tuteur desdits mineurs. Les biens étant en la maison en laquelle la veuve est à présent demeurant en laquelle le défunt est décédé, sise à Paris, rue Vieille-Bouclerie, où pend pour enseigne le Lion noir. Cote 25: 1565 – Frère Jacques Delassus, prêtre docteur en théologie, demeurant en l’abbaye de Laon, vend audit Jean Delassus 6 livres 13 sols 4 deniers qui lui était dû par ledit Delassus et Adrien Salman, marchand tapissier à Paris, et Philippe Delassus, sa femme, faisant partie de 10 écus de rente viagère qui avait été donné audit frère Jacques Delassus en 1561 par ledit Jean Delassus, Adam Delassus, Adrien Salman et sa femme, et … testament de Pierre Delassus, leur père. Cote 26: 1564 – Pierre Delassus, prêtre religieux profès et … en l’abbaye Saint-Pierre et Saint-Paul de Ferrières (Ferrières-en-Gâtinais), vend audit Jean Delassus 10 livres de rente viagère qui appartenait audit frère Pierre Delassus qui lui avait été donné par défunt Pierre Delassus, son père, par son testament. Cote 32: 1518 – Echange entre Nicolas Bourgeois, marchand pelletier, bourgeois de Paris et Pierre Dye, aussi marchand pelletier, bourgeois de Paris, et Claude Bourgeois, sa femme, de la huitième partie d’une maison sise à Paris, faisant l’un des coins de la rue de la Cordonnerie et de la rue des Déchargeurs, en laquelle pend pour enseigne le Cerf volant (vue 315) cote 33 Nicolas Bourgeois, beau-frère de Pierre Dye. Cote 44: 1570 – contrat de mariage Nicolas Roullard le jeune, marchand drapier et chaussetier à Paris d’une part, et Claude Delassus, fille dudit défunt Jean Delassus d’autre. Jean Delassus et Thierrye Dye, sa femme, promettent 1 500 livres., 23 avril 1571; MC/ET/XXIII/205
    - Inventaire des titres que Philippe Gourreau, sieur de La Proustière, conseiller du roi et maître des requêtes ordinaires de son hôtel, rend à Henri d'Angoulême, grand prieur de France. Cote 1: 1575 – Contrat d’échange à Troyes entre ledit seigneur grand prieur d’une part et Pierre de Tusse, se disant curateur de Charlotte de La Rochefoucault, fille mineure de Charles de La Rochefoucault, sieur de Barbezieux et Françoise Chabot, sa femme., 1577; MC/ET/XXIII/205
    - Inventaire après décès d'Edme Baulard, huissier du roi en sa chambre des comptes et trésor, à la requête de Marguerite Trapp…, sa veuve, comme tutrice et curatrice de leurs enfants mineurs, et de François Baulard, maître tailleur d’habits à Paris, oncle et subrogé tuteur desdits enfants mineurs. Les biens étant en une maison assise à Paris, sur le quai du Marché-Neuf., janvier 1574; MC/ET/XXIII/205
    - Inventaire après décès de Jacques de Montbron, seigneur d’Auzances et baron de Montmoreau, chevalier de l’ordre du roi et capitaine de sa porte, mari de haute et puissante Marie de Bouy, à la requête de Louise de Montbron, dame de la Callière, femme de Louis de Sansac, seigneur dudit lieu, chevalier de l’ordre du roi, capitaine de cinquante lances de ses ordonnances et conseiller dudit sieur en son conseil privé, ladite dame héritière par bénéfice d’inventaire du défunt son frère, et révérend père en dieu messire Charles de Bouy, évêque d’Angoulême, comme exécuteur du testament et ordonnance de dernière volonté dudit défunt. Les biens étant à Saint-Germain-des-Prés lès Paris, rue J…, en la maison de Gabriel de Montaigne, procureur en la cour de parlement à Paris, où ledit révérend a fait amener les biens du défunts du lieu de Jametz [55255], où ladite veuve les avait fait déposer., 27 décembre 1570; MC/ET/XXIII/205